# 请教陈版--关于同一控制下企业合并的少数股权及一致行动人协议签订

提问人：事务所小青年 时间：2020-04-20 08:05:56
业务背景：
1 、截至 2019 年 11 月 29 日，自然人甲100%控制A公司股权，A公司100%控制B公司股权；自然人甲有一对儿女乙和丙；
2 、 2019 年 11 月 30 日，A公司将其持有的B公司5%股权转让给自然人甲、乙和丙（1%，2%，2%）；
3 、B公司以截止 2019 年 11 月 30 日的净资产折股， 2019 年 12 月 31 日B公司完成股改；
4 、现站在A公司角度编制 2019 年度合并报表，需要确认A公司的少数股权权益和少数股东损益。
问题：
1 、请问少数股权比例是4%还是5%?少数股东损益是按B公司 2019 年 12 月份的损益*少数股权计算吗？
2 、A公司以及B公司的实际表决权系自然人甲拥有，是否可以签订一致行动人协议，如果自然人甲、乙、丙与A公司签订一致行动人协议，还需要确认少数股东权益和少数股东损益吗？
3 、 2019 年度，A公司处置固定资产给B公司，作为实物投资，B公司按照评估值入账，根据《瑞华研究 2010 ～ 2019汇编本》
问题问题1-1-11-1-1（子公司进行改制并按评估值进行账务调整时，在合并报表层面对尚未实现的内部交易损益的处理）：理）：““自子公司B的改制实施日起，集团公司在合并报表层面不再对原内部交易未实现损益进行抵销处理。”请问如何在本案例中应用?

回答人：chenyiwei
1 、A公司合并报表中与B公司相关的少数股权比例为5%。虽然甲是A的控制人，但甲直接持有的B公司股权并非通过A（即，以A公司股东的身份）间接享有权益，所以在A的合并报表层面也作为少数股东权益。
2 、A和B是母子公司关系，所以是天然的一致行动人，是否签订一致行动协议无实质影响。但即使自然人甲、乙、丙与A公司签订一致行动人协议，在A的合并报表层面仍需确认少数股权。
3 、《瑞华研究》中的问题1-1-1是针对国有企业改制（非公司制企业改建为公司制企业），不适用于有限责任公司整体变更为股份有限公司。